臺灣新竹地方法院民事小額判決  
111年度竹小字第528號
原      告  榮雲欣  

訴訟代理人  劉德翔  
被      告  王紹庭  

訴訟代理人  王敬維  
上列當事人間請求損害賠償事件，本院於民國111 年10月19日辯
論終結，判決如下：
    主      文
被告應給付原告新臺幣捌萬陸仟元，及自民國一一一年八月六日
起至清償日止，按週年利率百分之五計算之利息。
訴訟費用新臺幣壹仟元由被告負擔。
本判決得假執行。
    事實及理由
一、原告主張：被告於民國111 年3 月14日18時30分許，駕駛車
    牌號碼000-0000 號自用小客車，行經新竹市○○路0段0000號
    前時，不慎與原告所有、駕駛之車牌號碼000-0000 號自用
    小客車（下稱系爭車輛）發生碰撞，致系爭車輛毀損，受有
    車輛價值減損新臺幣（下同）80,000元及鑑定費用6,000元
    等損害，合計86,000元。為此，爰依民法第184 條第1 項前
    段、第191 條之2 規定提起本件訴訟。並聲明：被告應給付
    原告86,000元，及自起訴狀繕本送達之翌日起至清償日止，
    按週年利率5%計算之利息。
二、被告則以：保險公司同意以30,000元和解，因無買賣之實際
    交易行為，未衍生此損害，超過部分認為無理由等語置辯。
    並聲明：原告之訴駁回。
三、得心證之理由：
　㈠原告主張之上開事實，除被告應賠付之金額外，業據其提出
    與所述相符之道路交通事故當事人登記聯單、111 年6 月權
    威車訊第418 期、新北市汽車保養商業同業公會函文、汽車
    鑑價報告、收據、系爭車輛行車執照等件影本為證（見本院
    卷第17至27頁），並經本院依職權調取本件道路交通事故調
    查卷宗，核閱其內之道路交通事故現場圖、A3類道路交通事
    故調查紀錄表、道路交通事故初步分析研判表及照片黏貼紀
    錄表等件無誤（見本院卷第37至50頁），且未據被告爭執，
    自堪認原告之主張為真正。
　㈡按汽車在同一車道行駛時，除擬超越前車外，後車與前車之
    間應保持隨時可以煞停之距離；汽車行駛時，駕駛人應注意
    車前狀況，隨時採取必要之安全措施。道路交通安全規則第
    94條第1 項、第3 項分別定有明文。上開規範當屬汽車駕駛
    人於駕駛時應負之注意義務。經查，被告於駕駛時本應注意
    車前狀況、保持安全距離、隨時採取必要之安全措施，猶其
    未保持安全距離，自後方追撞同向前方之系爭車輛，而於警
    詢時亦自承：我沿延平路2 段內車道往南，當時看前方有車
    ，我要往右切，後來聽到一聲喇叭聲，沒注意到前車距就撞
    上（見本院卷第39頁），足見被告疏於注意車前狀況，且未
    保持安全距離，已違反前開注意義務至明，堪認被告就本件
    事故之發生顯有過失，卷附道路交通事故初步分析研判表1 
    份亦同此認定。又被告之過失行為與系爭車輛受損之結果間
    具有相當因果關係甚明，則被告就本件肇事應負全部過失侵
    權行為責任，洵堪認定。
　㈢次按因故意或過失，不法侵害他人之權利者，負損害賠償責
    任；汽車、機車或其他非依軌道行駛之動力車輛，在使用中
    加損害於他人者，駕駛人應賠償因此所生之損害；不法毀損
    他人之物者，被害人得請求賠償其物因毀損所減少之價額。
    民法第184 條第1 項前段、第191 條之2 前段、第196 條分
    別定有明文。本件被告就本件車禍事故之發生確有過失，自
    應就所致原告所有之系爭車輛毀損負損害賠償之責，已如前
    述，則原告本於侵權行為之法律關係，訴請被告賠償損害，
    於法有據。茲就原告請求之項目與金額審酌如下：
　⒈系爭車輛價值減損部分：
　⑴按損害賠償之目的在於填補所生之損害，其應回復者，係損
    害事故發生前之應有狀態，自應將事故發生後之變動狀況悉
    數考量在內。故於物被毀損時，被害人除得請求修補或賠償
    修復費用，以填補技術性貶值之損失而回復物之物理性原狀
    外，就其物因毀損所減少之交易價值，亦得請求賠償，以填
    補交易性貶值之損失而回復物之價值性原狀。
　⑵原告主張系爭車輛因本件事故受損修復，經自行送鑑定後其
    交易價值減損為80,000元等情，業據提出新北市汽車保養商
    業同業公會111 年6 月13日111年度第000000000號函、汽車
    鑑價報告及權威車訊111年6月版為證（見本院卷第19至23頁
    ）。查系爭車輛經新北市汽車保養商業同業公會鑑定結果，
    系爭車輛於111年6月份未發生事故前之價值約為800,000元
    ，於發生事故修復後之價值約為720,000元，減損當時車價1
    0%，即折價（減損）80,000元（見本院卷第21至23頁)，足
    認系爭車輛確因被告之前開侵權行為，而受有交易價值貶損
    ，揆諸前揭說明，損害賠償之目的在於回復物之應有狀態，
    此包含物理性之原狀及價值性之原狀，而系爭車輛既已因本
    件事故而毀損，已如前述，縱系爭車輛修復完成，其交易價
    值仍會受一定影響，其價值性原狀已受侵害。本院審酌該同
    業公會係汽車專業機構，與兩造均無任何關係，當無偏袒一
    方之理，其所為專業鑑定，應屬公正可採，是堪認系爭車輛
    因本件事故受損，縱經修復，仍受有80,000元之交易價值減
    損。故原告請求被告賠償系爭車輛受損所貶損之交易價值80
    ,000元之損害，應屬有據。
　⑶被告雖抗辯原告並未實際出售車輛，即無車輛折損價值之產
    生，故無所損失云云。惟查，車輛被毀損時，縱經修復完成
    ，在交易市場上亦將被歸類為事故車輛，與市場上同款未曾
    發生事故車輛相較，其交易價額難免有所落差，且上開鑑定
    報告亦係鑑定系爭車輛修復完成後之現值，系爭車輛縱非有
    現實交易，其交易價值已生貶損，其抽象性之交換價值已生
    損失，不因有無實際出售而有所不同，故被告所辯，殊非可
    採。
　⒉鑑定費用部分：
　　按當事人為伸張權利所必要支出之費用，如可認為係因他造
    侵權行為所受之損害，即加害行為與損害賠償範圍間有相當
    因果關係者，均非不得向他造請求賠償。又按鑑定費倘係原
    告為證明損害發生及其範圍所必要之費用，即屬損害之一部
    分，應得請求賠償。查原告主張其支付鑑定費用6,000元而
    將系爭車輛送新北市汽車保養商業同業公會鑑定價值一節，
    已據其提出新北市汽車保養商業同業公會收據影本為憑（見
    本院卷第25頁），原告為確認系爭車輛價值減損之情，因而
    支出前述鑑定費用，亦應認為係因本件事故所生必要費用，
    則依上開規定及說明，原告自得請求被告賠償鑑定費用6,00
    0元。
  ⒊基上，原告得請求被告給付之賠償金額為86,000元（計算式
    ：80,000元＋6,000元＝86,000元）。　　
四、末按給付無確定期限者，債務人於債權人得請求給付時，經
    其催告而未為給付，自受催告時起，負遲延責任；其經債權
    人起訴而送達訴狀，與催告有同一之效力；遲延之債務，以
    支付金錢為標的者，債權人得請求依法定利率計算之遲延利
    息；應付利息之債務，其利率未經約定，亦無法律可據者，
    週年利率為5%，民法第229 條第2 項、第233 條第1 項前段
    、第203 條分別定有明文。本件係屬侵權行為損害賠償之債
    ，自屬無確定期限者，又以支付金錢為標的，則依上揭法律
    規定，原告就其得請求被告給付之金額部分，請求自起訴狀
    繕本送達之翌日起加計週年利率5%之利息，亦屬有據，應予
    准許。而本件起訴狀繕本係於111 年8 月5 日送達被告，有
    送達證書1 紙存卷可憑（見本院卷第61頁），是原告請求遲
    延利息之起算日為111 年8 月6 日，堪以認定。
五、綜上所述，原告依侵權行為之法律關係，請求被告給付86,0
    00元，及自起訴狀繕本送達之翌日即111 年8 月6 日起至清
    償日止，按週年利率5%計算之利息，洵屬有據，應予准許；
    逾此範圍之請求，則屬無據，應予駁回。
六、本件係依民事訴訟法第436 條之8 第1 項適用小額訴訟程序
    所為之判決，依同法第436 條之20規定，應就被告敗訴部分
    ，依職權宣告假執行。
七、本件事證已臻明確，兩造其餘之攻擊防禦方法及所提證據，
    於判決結果不生影響，爰不一一論列，附此敘明。
八、訴訟費用負擔之依據：民事訴訟法第78條。並依同法第436
    條之19第1 項規定，確定訴訟費用之負擔如主文第3 項所示
    。
中　　華　　民　　國　　111 　年　　11　　月　　18　　日
                  新竹簡易庭  法　官  黃致毅
以上正本證明與原本無異。
如不服本判決，須以違背法令為理由，於判決送達後20日內向本
庭提出上訴狀（應按他造當事人之人數附繕本）；如委任律師提
起上訴者，應一併繳納上訴審裁判費。
中　　華　　民　　國　　111 　年　　11　　月　　18　　日
                              書記官　蕭宛琴
　　　　　　　　　　　　　　　
附錄：
一、民事訴訟法第436 條之24第2 項：
    對於小額程序之第一審裁判上訴或抗告，非以其違背法令為
    理由，不得為之。
二、民事訴訟法第436 條之25：
    上訴狀內應記載上訴理由，表明下列各款事項：
    ㈠原判決所違背之法令及其具體內容。
    ㈡依訴訟資料可認為原判決有違背法令之具體事實。
三、民事訴訟法第436 條之32條第2 項：
    第438 條至第445 條、第448 條至第450 條、第454 條、第
    455 條、第459 條、第462 條、第463 條、第468條、第469
    條第1 款至第5 款、第471 條至第473 條及第475 條第1 項
    之規定，於小額事件之上訴程序準用之。